【裁判字號】    99,易,362
【裁判日期】    990928
【裁判案由】    竊盜
【裁判全文】
臺灣宜蘭地方法院刑事判決               99年度易字第362號
公  訴  人  臺灣宜蘭地方法院檢察署檢察官
被      告  乙○○
上列被告因犯竊盜案件，經檢察官提起公訴（99年度偵字第2679
號），本院判決如下：
    主  文
乙○○竊盜未遂，累犯，處有期徒刑肆月，如易科罰金，以新臺
幣壹仟元折算壹日。
    犯 罪 事 實
一、乙○○前因違反毒品危害防制條例案件，經本院以98年度簡
    字第435號判決判處有期徒刑5月確定，於民國98年12月9日
    易科罰金執行完畢出監。詎仍不知悔改，竟基於意圖為自己
    不法所有之竊盜犯意，於99年6月12日凌晨零時50分許，在
    宜蘭縣五結鄉○○路21號騎樓，趁甲○○所有之車牌號碼U2
    -5220號自小客車未上鎖之際，擅自開啟甲○○所有上開自
    小客車車門後進入車內，欲竊取車內之財物，於駕駛座上翻
    找甲○○所有置於車內之財物之際，經宜蘭縣政府警察局羅
    東分局五結分駐所警員據報前往當場查獲而未遂。
二、案經宜蘭縣政府警察局羅東分局報請臺灣宜蘭地方法院檢察
    署檢察官偵查起訴。
    理  由
壹、證據能力部分：
    按被告以外之人於審判外之言詞或書面陳述，除法律有規定
    者外，不得作為證據，刑事訴訟法第159條第1項定有明文。
    查本件證人甲○○於警詢之供述，雖屬被告以外之人於審判
    外之陳述，惟被告於本院調查證據時，已知有同法第159條
    第1項不得為證據之情形，而未於言詞辯論終結前聲明異議
    ，依同法第159條之5第2項之規定，視為有同條第1項之同意
    ，本院審酌上開證人之言詞陳述作成時之情況，認為適當，
    爰依同法第159條之5第1項之規定認有證據能力，合先敘明
    。
貳、實體部分：
一、訊據被告固坦認有於上開時地進入被害人甲○○所有之車牌
    號碼U2-5220號自用小客車內等情不諱，惟矢口否認有何竊
    盜之犯意，辯稱：係因要躲避警察才躲進車內，沒有翻動車
    內之東西云云。經查，上開犯罪事實，業據被害人甲○○指
    述甚詳，並有現場查獲照片在卷可稽，自堪信為真實。至被
    告雖辯稱其係因躲避警察才進入車內云云，然證人即到場查
    獲警員黃宴國於本院審理時具結證稱：「當時接到民眾報案
    ，民眾是說有人在菜市場賣菜人招牌下面有一個人在車邊，
    好像要偷東西，所以我就到現場去了，將車停在該車後面約
    有1部車的距離，我停在路口，靠近時把警示燈和大燈都關
    了，我下車後喝問被告在車上做什麼，是我出聲時被告才發
    現...我看到被告是坐在車子駕駛座，身體是往右向駕駛座
    的方向傾斜，有在翻找東西的動作」等語明確（見本院卷第
    53-56頁筆錄），故依證人黃宴國所述，可知證人黃宴國係
    已先接獲民眾報案才到現場，而被告當時已在車上，且於證
    人黃宴國到達現場時，已經將警車之警示燈及大燈均關閉，
    故於證人黃宴國喝問被告在車上做什麼事之前，被告並無從
    知悉警員已到現場，自無進入車內躲避警察之必要，況被告
    無故於深夜進入被害人之車輛內並翻找東西，其雖因警員到
    場而未遂，然其有竊盜之犯意且業已著手於竊盜之犯行甚明
    ，故被告上開辯解，顯係卸責之詞均屬無據。綜上所述，本
    件事證明確，被告竊盜未遂之犯行堪以認定，應依法論科。
二、核被告所為，係犯刑法第320條第1項、第3項之竊盜未遂罪
    。查被告前因違反毒品危害防制條例案件，經本院以98年度
    簡字第435號判決判處有期徒刑5月確定，於98年12月9日易
    科罰金執行完畢出監，有卷附臺灣高等法院被告前案紀錄表
    可按，其受有期徒刑之執行完畢後，5年內故意再犯本件有
    期徒刑以上之罪，為累犯，依法加重其刑。被告已著手於犯
    罪行為之實施，而未至既遂之結果，為未遂犯，應依刑法第
    25條第2項之規定減輕其刑，並依法先加後減。爰審酌被告
    竊取他人財物，侵害他人財產法益，其犯罪之動機、目的、
    手段，及其犯後態度等一切情狀，量處如主文所示之刑，並
    諭知易科罰金之折算標準。
據上論斷，應依刑事訴訟法第299條第1項前段，刑法第320條第1
項、第3項、第25條、第47條第1項、第41條第1項前段，判決如
主文。
本案經檢察官劉惟宗到庭執行職務
中    華    民    國    99    年    9     月    28    日
                  刑事第三庭法  官  鄭貽馨
以上正本證明與原本無異。
如不服本判決應於收受送達後十日內向本院提出上訴書狀，並應
敘述具體理由；其未敘述上述理由者，應於上訴期間屆滿後二十
日內向本院補提理由書(均須按他造當事人之人數附繕本)「切勿
逕送上級法院」。
                            書記官  高雪琴
中    華    民    國    99    年    9     月    28    日
附錄本案論罪科刑法條全文：
中華民國刑法第320條第1項、第3項
意圖為自己或第三人不法之所有，而竊取他人之動產者，為竊盜
罪，處5年以下有期徒刑、拘役或5百元以下罰金。
前二項之未遂犯罰之。

司法院資訊處製作；財團法人民間司法改革基金會備份。
